【裁判字號】    98,訴,728
【裁判日期】    980616
【裁判案由】    毒品危害防制條例
【裁判全文】
臺灣臺北地方法院刑事判決               98年度訴字第728號
公  訴  人  臺灣臺北地方法院檢察署檢察官
被      告  甲○○
                      樓
                    （現於臺灣臺北監獄執行中）
上列被告因違反毒品危害防制條例案件，經檢察官提起公訴（98
年度毒偵字第370 號），被告就被訴事實為有罪之陳述，本院合
議庭裁定由受命法官以簡式審判程序審理，判決如下：
    主  文
甲○○施用第一級毒品，累犯，處有期徒刑捌月。
    事  實
一、甲○○前因施用毒品案件，經臺灣板橋地方法院檢察署檢察
    官聲請臺灣板橋地方法院以八十八年度毒聲字第九三八號裁
    定送觀察、勒戒後，認無繼續施用毒品傾向，經該署檢察官
    以八十八年度偵字第四二五五、四三二六號為不起訴處分確
    定。復因施用毒品案件，經臺灣臺北地方法院檢察署檢察官
    聲請本院以八十八年度毒聲字第一七三一號裁定送觀察、勒
    戒後，認有繼續施用毒品之傾向，再經本院以八十八年度毒
    聲字第二一一０號裁定令入戒治處所施以強制戒治一年，又
    經本院於民國八十九年二月二十五日以八十九年度毒聲字第
    五五三號裁定停止戒治，所餘戒治期間付保護管束，嗣於八
    十九年八月十四日強制戒治期滿，視為執行完畢，並經檢察
    官提起公訴，經本院以八十八年度訴字第一三八三號判決有
    期徒刑八月確定。再因竊盜案件，經臺灣板橋地方法院以九
    十四年度簡字第二七０六號判處有期徒刑六月確定；另因竊
    盜案件，經臺灣士林地方法院以九十三年度湖簡字第一二一
    號判處有期徒刑四月確定；又於九十四年間，因施用第一、
    二級毒品案件，經臺灣高等法院以九十四年度上訴字第四二
    六九號就施用第一級毒品部分，判處有期徒刑一年，就施用
    第二級毒品部分，判處有期徒刑八月確定，嗣上開四罪合併
    定應執行刑為有期徒刑二年三月確定。另因竊盜案件，經臺
    灣板橋地方法院以九十四年度簡字第五九八三號判處有期徒
    刑六月確定；又因贓物案件，經本院以九十五年度易字第一
    八八六號判處有期徒刑四月確定，嗣上開二罪合併定應執行
    刑為有期徒刑九月確定。惟因適用中華民國九十六年罪犯減
    刑條例，上開四罪原定應執行刑有期徒刑二年三月部分，減
    刑為有期徒刑一年二月，上開二罪原定應執行刑有期徒刑九
    月部分，減刑為有期徒刑四月確定，並接續執行，於九十四
    年十二月二十日入監執行，於九十六年十一月十一日縮刑期
    滿執行完畢。復於九十七年間，因施用毒品案件，經臺灣高
    等法院以九十七年度上訴字第四八一五號判處有期徒刑一年
    確定；因施用毒品案件，經臺灣高等法院以九十七年度上訴
    字第五０七六號判處有期徒刑一年確定，嗣合併定應執行刑
    為有期徒刑一年十月確定。詎甲○○猶不知悛悔，仍基於施
    用第一級毒品海洛因之犯意，於九十七年十二月十七日下午
    取得海洛因而持有，進而於當日下午四時三十分許，在臺北
    市萬華區○○○路上某加油站廁所內，以將海洛因摻水置入
    針筒內注射施打之方式，施用海洛因一次，注射針筒則於使
    用後已丟棄滅失。嗣於同日晚上十一時許，在臺北市萬華區
    為警查獲，並經採尿送驗，始查知上情。
二、案經臺北市政府警察局萬華分局報請臺灣臺北地方法院檢察
    署檢察官偵查起訴。
    理  由
一、本案被告甲○○所犯係死刑、無期徒刑、最輕本刑為三年以
    上有期徒刑以外之罪，被告於行準備程序中就被訴事實為有
    罪之陳述，經法官告知簡式審判程序之旨，並聽取公訴人、
    被告之意見後，本院認為適宜由受命法官獨任進行簡式審判
    程序，而依刑事訴訟法第二百七十三條之一第一項規定，裁
    定改用簡式審判程序。
二、上前揭犯罪事實，業據被告於本院審理時坦承不諱，而被告
    遭查獲時所採得之尿液經送檢驗結果，確呈嗎啡類及可待因
    類陽性反應，有臺灣尖端先進生技醫藥股份有限公司濫用藥
    物檢驗報告一件在卷可稽，被告之任意性自白業有相當之補
    強證據，應與事實相符。按依現行毒品危害防制條例之規定
    ，僅限於「初犯」及「五年後再犯」二種情形，始應先經觀
    察、勒戒或強制戒治程序。倘被告於五年內已再犯，經依法
    追訴處罰，縱其第三次（或第三次以上）再度施用毒品之時
    間，在初犯經觀察、勒戒或強制戒治執行完畢釋放五年以後
    ，已不合於「五年後再犯」之規定，且因已於「五年內再犯
    」，顯見其再犯率甚高，原實施觀察、勒戒或強制戒治，已
    無法收其實效，即應依該條例第十條處罰，最高法院九十七
    年度第五次刑事庭會議決議可資參照。而被告有如事實欄所
    述之施用毒品前科紀錄，有臺灣高等法院被告前案紀錄表在
    卷可查，其於八十九年八月十四日強制戒治期滿視為執行完
    畢後，五年內即又因施用毒品為法院判刑確定，已無毒品危
    害防制條例第二十條觀察勒戒或強制戒治之適用，應施以刑
    事處罰。從而，本案事證明確，被告犯行洵堪認定，應依法
    論科。
三、核被告所為，係犯毒品危害防制條例第十條第一項之施用第
    一級毒品罪。被告持有第一級毒品進而施用，其持有第一級
    毒品之低度行為，已為施用第一級毒品之高度行為所吸收，
    不另論罪。又被告有如事實欄所述之前科，有臺灣高等法院
    被告前案紀錄表在卷可稽，其於有期徒刑執行完畢五年內，
    再故意犯本件有期徒刑以上之罪，應依刑法第四十七條第一
    項之規定論以累犯，並加重其刑。爰審酌被告屢次施用毒品
    經法院判決，並多次入監服刑，竟仍無法斷戒毒癮，足見其
    意志力薄弱，本應從重量刑，惟念其犯後坦承犯行，表示悔
    意，並斟酌其犯罪動機、手段、危害及法院判刑紀錄等一切
    情狀，量處如主文所示之刑，以示懲儆。
據上論斷，應依刑事訴訟法第二百九十九條第一項前段、第二百
七十三條之一第一項，毒品危害防制條例第十條第一項，刑法第
十一條、第四十七條第一項，判決如主文。
本案經檢察官孫沛琦到庭執行職務。
中    華    民    國    98    年    6     月    16    日
                  刑事第七庭  法  官  林勇如
上正本證明與原本無異。
如不服本判決應於收受送達後10日內向本院提出上訴書狀，並應
敘述具體理由；其未敘述上訴理由者，應於上訴期間屆滿後20日
內向本院補提理由書（均須按他造當事人之人數附繕本）「切勿
逕送上級法院」。
                              書記官  葉潔如
中    華    民    國    98    年    6     月    16    日
附錄本案論罪科刑法條全文：
毒品危害防制條例第十條
施用第一級毒品者，處六月以上五年以下有期徒刑。
施用第二級毒品者，處三年以下有期徒刑。


司法院資訊處製作；財團法人民間司法改革基金會備份。
